臺灣高等法院臺中分院刑事判決　　　　　　　　　　九十二年度上訴字第三三五號
　　上　訴　人　臺灣臺中地方法院檢察署檢察官
　　被　　　告　壬○○即劉玄.
　　指定辯護人　本院公設辯護人　戊○○
右上訴人因被告偽造有價證券等案件，不服臺灣臺中地方法院九十年度訴字第六四三
號中華民國九十一年十一月十六日第一審判決（起訴案號：臺灣臺中地方法院檢察署
八十九年度偵字第一００二號、九十年度偵字第一九九三號），提起上訴，本院判決
如左：
    主      文
原判決撤銷。
壬○○共同連續意圖為自己不法之所有，以詐術使人將本人之物交付，處有期徒刑拾
月；偽造之「中華票券金融股份有限公司總行」圓戳章壹顆及附表所示四紙本票上偽
造之「中華票券金融股份有限公司總行」印文肆枚均沒收。
    事      實
一、壬○○（原名劉玄坤）夥同真實姓名不詳、與自稱為「梁經理」之成年男子，共
    同於意圖為自己不法所有之概括犯意：
　（一）民國（下同）八十八年七月間，得知仲介代書丙○○客戶亟需辦理融資貸款
        ，乃向丙○○詐稱其有管道可順利自中華票券金融股份有限公司（下簡稱中
        華票券公司）貸款新臺幣（下同）十億元，但需先繳交手續費三十萬元，致
        丙○○信以為真而陷於錯誤，於同月二十一日，在台北市○○路「六福客棧
        」，壬○○佯與丙○○詐訂貸款之作業流程表後，丙○○即當場交付三十萬
        元予壬○○；壬○○及該自稱「梁經理」之不詳姓名男子，為取信丙○○，
        遂將其等於不詳時地委託不知情之不詳刻印店人員所偽刻之「中華票券金融
        股份有限公司總行」圓戳章（未扣案）蓋於如附表編號一、二、三所示之商
        業本票右上角（金額分別為三億五千萬元、三億五千萬元、三億元，均未記
        載發票人及發票日而屬未完成發票行為之本票），於同日下午交由丁○○（
        共同被告，由原審法院另案審結）交予丙○○以資取信，足以生損害於中華
        票券公司；壬○○並佯與丙○○約定辦理票貼交割事宜，嗣雙方依約於同月
        二十三日十二時許，在臺北市○○○路○段六十三號之國賓飯店內見面，壬○○即夥同該名自稱為中華票券公司梁經理之不詳男子，與丙○○佯洽本票
        貼現事宜，惟經人向中華票券公司檢舉，該公司副總經理子○○趕至現場，
        當場查悉上開本票非屬該公司發行、其上印文亦為偽造及該名稱為「梁經理
        」之不詳男子並非中華票券公司人員，壬○○與該名男子見計遭識破，二人
        即乘隙逃離現場，丙○○至此始知受騙。
　（二）八十八年十一月間，壬○○以相同手法，經辛○○介紹而得知己○○所經營
        之益正企業有限公司（起訴書誤為益王企業有限公司）亟需融資貸款，即夥
        同該名「梁經理」之男子向辛○○佯稱其等熟識中華票券公司黃金堆副總經
        理及該男子係公司臺中分公司之梁經理，能方便辦理融資，但需先繳交作業
        手續費用三十萬元，經辛○○轉知己○○，致己○○不疑有詐而陷於錯誤，
        在台北市○○○路之咖啡廳內，將現金三十萬元委由辛○○交付壬○○；壬○○為取信己○○，約於一週後，將其等於不詳時地蓋有偽造之中華票券公
        司圓戳章印文如附表編號四所示之商業本票乙紙（金額三億五千萬元，發票
        日及發票人均未記載而屬未完成發票行為之本票），經由辛○○轉交予己○○，足以生損害於中華票券公司；嗣己○○偕同辛○○持該票據向銀行尋求
        保證並向中華票券公司黃金堆副總經理查詢後，查悉上開商業本票圓戳章印
        文係偽造、且黃金堆與壬○○亦非熟識，己○○至此方知受騙。
二、案經丙○○、己○○訴由台北市政府警察局中山分局報請台灣台北地方法院檢
    察署呈請台灣高等法院檢察署核轉台灣台中地方法院檢察署檢察官偵查起訴。
    理      由
一、被告壬○○未於審判期日到庭，據其前之陳述，其對於有依卷附之「作業流程」
    約定，收受告訴人丙○○交付之三十萬元約定辦理票券公司貸款未果及亦曾要為
    己○○辦理票貼融資貸款未果乙節，固坦承不諱，惟矢口否認有何偽造印章印文
    或詐欺取財之犯行，辯稱：
　(一)告訴人丙○○所取得如附表編號一、二、三所示之商業本票，並非伊所偽造或交
    付，不知丙○○從何而來；伊與丙○○及丁○○等本均不相識，係與丙○○簽立
    「作業流程」當日，才初次見面，而丙○○於簽立「作業流程」後，因未能依約
    找到保證銀行，伊才依約沒收丙○○所交付之履約保證金三十萬元，從未交付如
    附表編號一、二、三所示之商業本票，且供作票券融資之商業本票皆由票券公司
    直接與對保銀行聯繫，不會流入市面，不可能由伊交付；再八十八年七月廿三日
    當天伊與丙○○在台北市國賓飯店會面未久，伊即離開，並未有與梁經理之人同
    往。
　(二)告訴人己○○所持有如附表編號四所示之商業本票，亦非伊所偽造或交付。當初
    原係證人辛○○提及告訴人己○○要申請票券融資，但因渠等提不出辦理票券融
    資所需之相關資料，故伊並未接受辦理此案，亦未曾收取告訴人己○○為辦理票
    券融資所支付之手續費三十萬元，辛○○交給己○○之本票與伊無關；事後伊雖
    有與己○○在台中市耕讀園見面，然當時己○○找了黑道兄弟來，伊坐沒多久就
    離開云云。
二、經查：
（一）被告如何於右揭一之（一）時地向丙○○佯稱可辦理鉅額貸款，並收取手續費
      三十萬元後交付偽造中華票券公司印文之本票三紙由丁○○轉丙○○等事實，
      業據證人丙○○指證綦詳，核與證人丁○○、癸○○、庚○○等人供證情節相
      符，並有被告簽立之作業流程乙紙及如附表編號一至三所示之本票三紙在卷可
      稽；又被告於右揭一之（二）時地，亦以相同手法向己○○詐稱可辦理鉅額貸
      款而收取三十萬元後再經由辛○○交付偽造中華票券公司印文之本票乙紙予己○○乙情，亦據證人己○○指證在卷，核與證人辛○○、甲○○供證明確，並
      有如附表編號四所示之本票乙紙在卷足參（上開證人所證及證明事項，均詳後
      敘）。
（二）如附表所示之四紙商業本票，並非中華票券公司所發行，且各該本票右上角之
      「中華票券金融股份有限公司總行」之圓戳章印文，亦非中華票券公司所有並
      蓋用一節，業據前任中華票券公司副總經理子○○檢視無訛，及於警訊、偵查
      及原審法院審理中證稱綦詳，復經中華票券公司副總經理黃金堆於警訊時證述
      屬實（見臺灣臺北地方法院檢察署八十九年度偵字第一三六八號卷，頁四十九
      ），並有真正之中華票券公司發行之商業本票一紙在卷可資比對（見臺灣臺北
      地方法院檢察署八十八年度偵字第二六四四六號卷，頁三）。則如附表所示之
      四紙商業本票，其上所蓋之中華票券公司總行印文均係偽造已明。
（三）被告確於右揭一之（一）時將如附表編號一、二、三所示本票三紙，經由丁○○交予丙○○之事實，業據證人丙○○、丁○○、庚○○分別供證在卷：
１、證人丙○○於原審法院審理時陳稱：「．．．簽約後當場我就付三十萬元現金給
    丁○○，並當場由被告壬○○簽收，除此之外，被告壬○○並沒有交付任何東西
    給我．．．。當日下午是丁○○親自拿給我三張商業本票，．．．當時被告丁○○當場拿出來給我們看並表示這是要貼現的中華票券的商業本票．．．交付商業
    本票時，被告壬○○都沒有出面」等語，有原審法院訊問筆錄可稽。
２、證人丁○○於本院九十三年六月廿四日到庭供證：
    「（當時丙○○是否交付三十萬給被告？）是的，當場我有看到。」
    「（對於臺灣臺北地方法院檢察署八十九年度偵字第一三六八號，卷附票券是否
    看過？其情形如何？【逐一提示並告以要旨】）有看過，當天簽訂作業流程完畢
    並交付三十萬給被告後後，丙○○急著跑去西門町的廣式飲茶餐廳，丙○○叫我
    在六福客棧等待，過了半個小時後，庚○○與被告就拿了三張本票過來給我，我
    就趕快拿去西門町的廣式飲茶餐廳給丙○○。」
    「（當時在廣式飲茶餐廳有多少人在場？）我不記得了。」
    「（當時本票是否已經蓋好中華票券公司的章及填寫金額？）是的。」
    「（票券係何人交付給你？）是被告與庚○○一起拿過來，我沒有注意是何人拿
    給我，後補述：應該是被告拿給我的。」等語。
３、證人庚○○於同日（九十三年六月廿四日）在本院供證：
    「（對於剛才證人丁○○供述拿本票三張是被告與你一同前往，對不對？）當時
    我與黃火坤都已經在六福客棧等待，我並沒有出去，我與黃火坤都在原地，是被
    告從外面進來，我當時有看到被告手上有拿信封，但不曉得信封裡面放什麼東西
    ，我並沒有像剛才丁○○所述我拿票給丁○○。」
４、經核上開證人丙○○、丁○○、庚○○對於當日上午簽約收取三十萬元後，是日
    下午確由被告與庚○○將乙紙信封交予丁○○轉交丙○○之情節所證均相互符，
    洵屬可信；再稽諸被告是日上午與告訴人丙○○所簽訂之作業流程中即載明：「
    為引進票貼（商業本票）新台幣壹拾億元．．．．一、引方（按即告訴人丙○○
    ）付定金後，資方（按即被告壬○○）負責交付票券公司之商業本票三張。」（
    參八十九年度偵字第一三六八號卷十三頁附「作業流程」影本）乙詞以觀，本件
    約定中之資方僅為被告一人，被告既係負責交付本票三張之人，而是日下午告訴
    人亦確收得與約定相符、總額十億元之票券公司商業本票三張，此亦堪為認定該
    三紙本票確係被告所交付乙節之佐證；此部分事證甚明，被告否認交付本案之三
    紙商業本票云云，自非可採。
（四）被告於八十八年七月廿三日確有夥同自稱梁經理之男子與告訴人丙○○洽談票
      貼事宜，嗣於中華票券公司副總經理子○○到場後，被告及該名男子隨即趁隙
      逃離乙情，亦據證人丙○○、子○○供證明確：
１、證人丙○○於原審法院九十一年五月十五日訊問筆錄供證：
    「（為何會在七月二十三日約在國賓飯店見面？）．．．我當天有帶三張商業本
    票過去，並有拿出來給在場的人看，我並說要打電話給乙○○，但乙○○一聽到
    被告壬○○的名字，就表示不過來了，乙○○在電話中卻說他自己也被被告壬○○騙過，我就請乙○○過來當面對質，在電話聯繫中，與乙○○在一起的陳宗敏
    就打電話通告中華票券的子○○副總報告這件事情，過二十分鐘，子○○就到國
    賓飯店，並要我們到松山分局去。子○○到時，我與子○○要被告壬○○去松山
    分局，結果門口有公車經過，被告壬○○就搭公車跑掉了。」「（拿出商業本票
    時，被告劉有何表示？）我們見面後，被告壬○○有請中華票券的一個梁經理過
    來，梁經理有過來當面處理這個事情，後來子○○過來時，梁經理已經走掉了，
    我也不知道梁經理何時走掉的。到松山分局時，只有我與子○○一起去。」
２、證人子○○於原審法院九十一年五月廿九日訊問筆錄供證：
    「（八十八年七月二十三日有接獲通報，有人偽造中華票券，請你到國賓飯店處
    理，是何人打電話給你？）那時是我自己接到電話，對方當時先罵我們一頓說我
    們跟別人一起勾結騙人，我那時是公司副總經理，我說我們公司的人不可能作這
    種事情，他就說有，叫我去國賓飯店看，我就找壹個同事到國賓飯店，要去看是
    公司那個人在為非作歹，我去現場時，沒有看到我們公司的人或是我認識的人。
    我問當場的人有無是中華票券的人，當場有一個人說他是，他說他是教育部的副
    理，他說他姓梁，我就質疑他，我就請他到松山分局，他說好，在場的人就一群
    人出國賓飯店大門口，我在門口有人拿中華票券的空白商業本票三張給我看，我
    正在看時，那個姓梁得那個就跳上公車跑掉，我記得同時有兩、三個人一起跑掉
    。」
３、綜上證人丙○○與子○○所證，二人所供亦相符合，亦徵被告是日確有夥同自稱
    中華票券公司梁經理之男子到場之事實甚明，被告此部分否認，非可採信。
（五）被告於右揭一之（二）時地，經由辛○○向告訴人己○○佯稱與中華票券公司
      副總經理黃金堆及梁經理熟識可順利融資貸款，並收得己○○之三十萬元及交
      付扣案蓋有偽造中華票券公司印文本票乙紙之事實，各據證人己○○、辛○○
      、甲○○、黃金堆分別供證在卷：
１、證人己○○於本院九十二年三月廿四日供證：
    「（辦理貸款程序如何？）我還不認識被告前，是辛○○告訴我，他有朋友（指
    被告）是票券公司的人，可以幫我辦理貸款，而要我先交新台幣三十萬元的票券
    認證費，如此就可以辦理貸款，我就把三十萬元交給辛○○，而他就交給我一張
    中華票券的商業本票，我當時還不認識被告，然後我就持該張本票去寶島銀行敦
    南分行要做保證，結果該銀行告訴我那張本票是假的，我才知道受騙了。」
    ．
    ．
    「（你知道後如何處理？）知道後我就去找辛○○，我去找他時他也很驚訝，我
    認為他不知情，因為我告訴他以後，他就陪我一起到中華票券找黃金堆副總，而
    黃金堆副總告訴我他是認識被告沒有錯，被告不是他們公司的員工，他也有拿出
    他們公司的本票給我看，告訴我手上拿的那張是假的，後來黃金堆也有到臺北市
    警察局中山分局報案，後來我也撰狀對被告提出告訴。」
    「（你與辛○○辦理期間有無和被告見過面？）沒有見過，都是和辛○○接觸，
    是我撰狀提出告訴後，才和被告在臺中市耕讀園碰面一次，此次是被告要辛○○
    約我和李鎮安一起碰面，因為李鎮安也有交錢，當時我們有要求如果不能辦理貸
    款要還錢，被告當時是說錢已經給票券公司的人，所以無法返還，我聽被告如此
    說後就分手，另外我當時有要求被告找出票券之人，但為被告拒絕。」
    「（被告有無告訴你是何家票券公司之人？）我有問他是何家票券，但是被告拒
    絕回答。」
    「（你如何知道辛○○將錢交給何人？）我交給辛○○的錢，據辛○○告訴我他
    會拿給被告，辛○○是直接交給被告，而且於事發後辛○○有找甲○○來跟我解
    釋，而且甲○○也告訴我辛○○交錢給被告時，他人有在現場。」
    「（你是否原本就認識甲○○？）不認識，是因為辛○○告訴我甲○○有看到交
    錢之事，因而介紹我們認識的。」
    「（被告在臺中市耕讀園見面時，有無親口承認拿到這些錢？）有的，當時他承
    認除拿我的三十萬元、李鎮安部分的五十萬元，還有一位是經我介紹的黃董事長
    部分之三十萬元，總共一百一十萬元，但被告說他沒有辦法還，因為他已經將錢
    交給票券公司的人，當時有我、辛○○、李鎮安、甲○○、被告及他的二名朋友
    在場。」
２、證人辛○○於（八十九年偵字第一００號案）八十九年六月五日偵查中供證：
    「（曾介紹劉玄坤給己○○認識？）是的，我是介紹李鎮安、己○○與劉玄坤認
    識，因劉玄坤帶一位票券公司的梁經理來找我，見過幾次面，當初我交保證金給
    劉玄坤，他才交三張本票給我，但後來收回二張，其中一張我詐稱遺失留下一張
    ，但我發現他三張支票的英文字都一樣我有懷疑。」
    「（意見【對甲○○所言】？）劉玄坤拿票給我，他有看到，拿錢給我時他在場
    ，因劉玄坤見甲○○介紹我說的，很多情況下他都知道。」
    「（【提示本票】是否你交給己○○？）是的，當時已填上金額，但是劉玄坤交
    給我的。」
３．證人甲○○於本院九十三年六月廿四供證：
    「（是否看過辛○○拿錢給被告？是在何時？在何地點交付？交付多少錢？交錢
    原因為何？）有；大約在八十七年、八十八年左右；是在台北的金蜜蜂咖啡廳；
    我當場有看到辛○○有交付三十萬給被告；交錢是為了作票貼的保證金用，保證
    金的錢有交了很多次，總共幾次我不太記得。」
    「（交錢時是否同時交票？）其中一次在金蜜蜂有看到，被告有同時交付票券給
    辛○○，辛○○同時交付金錢給被告，票券是三張。」
    「（該票據是否為本票？票上是否已經寫好金額與蓋好印章？）類似中華票券，
    是否為本票我不曉得；我記得印章有蓋，金額應該是空白，以前在原審我有出庭
    作證過，當時我講的比較詳細，應該參考上次的比較正確。」
    「（辛○○有無告訴你這筆錢交給何人？）我看過辛○○交給被告，但不知道是
    否就是這筆錢，但後來辛○○告訴我確實就是這筆錢。」
    「（辛○○是否交付票據給己○○？）我不了解。」
    「（本件事發後，是否與被告在耕讀園碰過面？當天有何人在場？）有見過面，
    但不知道是否為案發後；當時有己○○有在場，辛○○好像有在場。」
    「（當天談論何事？是否談論三十萬的事情？）當天是談論票券的事，但談論的
    不愉快；當天為己○○是有向被告要錢。」
    「（被告是否承認欠己○○錢？）我忘記是否承認，後補述；應該是承認，因為
    被告沒有否認他拿到錢，只是被告是要澄清辛○○不對。」
    「（當天係談論何事？）當天是要談論己○○把錢交給辛○○，辛○○再將錢交
    給被告，事情仍然沒有辦成的原因為何，即讓己○○知道沒有辦成的原因為何，
    因此談論的不愉快，有發生些許得衝突，因為己○○有找了四、五個人來，要被
    告還錢，後來被告的朋友來帶被告走。」
    「（當天談論的錢是否為己○○交給辛○○的三十萬？）是的。」
４、證人黃金堆於八十九年偵字第一三六八號八十八年十二月十七日偵查中供證：
    「（劉玄坤他如何偽造貴公司之商業本票，詐騙己○○拾萬元？）己○○是因
    欲貸款，而認識劉玄坤，劉玄坤向己○○表示他與中華票券金融公司的副總經理
    【指我】很熟，如要向中華票券公司貸款，要先拿參拾萬元打通關係，才能貸款
    到，己○○不疑有他，便付他參拾萬，沒想到，付給劉玄坤後，劉玄坤便避不見
    面，己○○始知被騙，才到我公司找我，告訴我此事，我才知道。」
    「（劉玄坤他你認識？）我在一、二年間見過他三、四次，都是他自己到我公司
    來找我，我才認識，言談中我覺得他不是很實在，便不再與他碰面。」
    「（己○○你如何認識？）是他被詐騙後，始到我公司告知我，我才認識他。」
５、綜合上開證人所證，足見告訴人己○○指證經辛○○介紹交付被告三十萬元後取
    得被告交付本票乙紙等情非虛，右揭一之（二）事證亦明，被告所辯並未收取己○○三十萬元及亦未交付本票乙紙云云，核非事實。
（六）此外，復參諸告訴人丙○○與己○○互不相識，然其等各於不同時地指訴被告
      收取定金佯辦貸款並交付偽造印文本票之情節，其中：１被告均係佯稱與中華
      票券公司梁經理等人熟識而向告訴人詐稱可資貸款、且均經由第三人收款及交
      付本票、２所收取金額同為三十萬元、３前後二件告訴人分別提出之本票（附
      表編號一、二、三之本票原本附台灣台北地方法院檢察署八十九年度偵字第一
      三八六號卷第十一頁，附表編號四之本票附台灣台中地方法院檢察署八十九年
      度偵字第一００二號卷三九頁），經核二者本票格式及印刷字體均相同，票面
      右上角並均蓋有偽造中華票券公司總行圓戳章紅色印文、二者之圓戳章印文以
      肉眼觀之，大小及字形亦均相同，票面金額復均為鉅額之三億元或三億五千萬
      元，二者之本票號碼均同為「ＫＳ９８０．．．」之號碼，諸此，俱徵該二件
      之本票來源出處相同，顯屬同人所偽造，該四紙本票均係被告所交付之事實可
      見。
（七）綜上所述，本件事證已臻明確，被告所辯諸詞核與事實不符，無非避就飾卸之
      詞，尚非可採，其犯行洵堪認定。
四、本件如附表所示之商業本票四紙，僅載有票面金額及右上角蓋有偽造印文，其餘
  發票人、發票日等絕對必要記載事項並未記載，而不具備有效票據之外觀，其偽
    造票據之行為未全部完成，尚不能令負偽造有價證券罪責，最高法院九十年度台
    上字第二九五七號判決可資參照，是被告所為應係犯刑法第二百十七條第一條偽
    造印文罪及刑法第三百三十九條第一項之罪，公訴人認被告係犯刑法第二百零一
    條第一項偽造有價證券罪，容有未洽，惟基本社會事實相同起訴法條應予變更。
    被告與自稱為梁經理之不詳姓名成年男子間，有犯意之聯絡，行為之分擔，均為
    共同正犯。被告先後二次犯行，時間緊接，所犯罪名相同，顯係出於概括之犯意
    為之，為連續犯，爰依刑法第五十六條之規定以一罪論，並加重其刑。被告偽造
    印章之前行為（委託不知情之不詳刻印店人員當之，為間接正犯）應為偽造印文
    之後行為吸收，僅作立偽造印文罪；又其所犯偽造印文罪與詐欺取財罪間，有方
    法結果之牽連關係，為牽連犯，應從一重之詐欺取財罪處斷。又本件被告犯行明
    確，應予論罪科刑，原審法院未察，遽為無罪之判決，尚有未洽，公訴人據此上
    訴請求撤銷改判，非無理由，原判決應予撤銷改判。爰審酌被告之素行、本案犯
    罪之動機、目的、手段，其品性、生活狀況、智識程度、本件先後詐得六十萬元
    及犯罪所生之損害，並其犯後否認犯行之態度等一情狀，量處如主文第二項所示
    之刑。又被告偽造之中華票券金融股份有限公司總行圓戳章壹顆，雖未扣案，惟
    因無證據足認已滅失，及偽造於附表所示四紙本票上之「中華票券金融股份有限
    公司總行」印文肆枚，不問屬於被告與否，均應併予宣告沒收。
五、又本件被告經合法傳喚，無正當理由不到庭，爰不待其陳述逕行判決。
據上論斷，應依刑事訴訟法第三百六十九條第一項前段、第三百六十四條、第三百七
十一條、第三百條、第二百九十九條第一項前段，刑法第二十八條、第五十六條、第
二百十七條第一項、第三百三十九條第一項、第五十五條、第二百十九條，罰金罰鍰
提高標準條例第一條前段，判決如主文。
本案經檢察官丑○○到庭執行職務。
中      華      民      國      九十三  年      十一    月      三十    日
                                臺灣高等法院臺中分院刑事第三庭
                                      審判長法  官　江  錫  麟
                                            法  官  廖  柏  基
                                            法  官  林  欽章
右正本證明與原本無異。
檢察官得上訴，被告不得上訴。
如不服本判決應於收受送達後十日內向本院提出上訴書狀，其未敘述上訴之理由者並
得於提起上訴後十日內向本院補提理由書（均須按他造當事人之人數附繕本）。
                                            書記官  巫  彥  佳
中      華      民      國      九十三  年      十二    月      二      日
附表：
┌──┬────┬──────┬────┬────┬──────────────┐
│編號│本票號碼│票 面 金 額 │  發票日│  發票人│    備              註      │
│    │        │（新臺幣）  │        │  保證人│                            │
├──┼────┼──────┼────┼────┼──────────────┤
│ 一 │KS980188│三億五千萬元│  未載  │  未載  │右上角蓋有「中華票券金融股  │
│    │        │            │        │        │份有限公司總行」之圓戳章    │
├──┼────┼──────┼────┼────┼──────────────┤
│ 二 │KS980189│同右        │  同右  │  同右  │  同右  │
├──┼────┼──────┼────┼────┼──────────────┤
│ 三 │KS980190│三億元      │  同右  │  同右  │  同右                      │
├──┼────┼──────┼────┼────┼──────────────┤
│ 四 │KS980801│三億五千萬元│  同右  │  同右  │  同右                      │
└──┴────┴──────┴────┴────┴──────────────┘
                                                      Ａ
